【裁判字號】    90,訴,1750
【裁判日期】    900828
【裁判案由】    公共危險
【裁判全文】
臺灣高雄地方法院刑事判決                          九十年度訴字第一七五號
    公  訴  人  臺灣高雄地方法院檢察署檢察官
    被      告  甲○○
右列被告因公共危險案件，經檢察官提起公訴（九十年度偵字第一０九０七號，起訴
書誤載為一０九七０號），本院判決如左：
    主  文
甲○○共同於陸路以群聚飆車之方法，致生往來之危險，處有期徒刑拾月。
扣案之口罩壹只沒收。
    事  實
一、甲○○於民國九十年六月二日二十三時許，騎乘車牌號碼ＬＺＳ－０五一號機車
    ，以口罩遮蔽車牌號碼，夥同不詳姓名、年籍之人騎乘機車計十多輛機車，共同
    基於飆車之犯意，自高雄市三民區○○○路西向東方向，以占據快慢車道併排、
    時速四十至六十公里左右之速度蛇行狂飆，足以壅塞該路段之道路，並致生公眾
    往來之危險，嗣於九如一路二六三號前不慎與葉祝岑所駕車牌號碼ＺＤ─一六三
    號營業小客車右照後鏡擦撞後人車倒地，經警隨後趕到查獲，並扣得口罩一只，
    其餘參與飆車之人則趁隙逃逸。
二、案經高雄市政府警察局三民第一分局報請台灣高雄地方法院檢察署檢察官偵查起
    訴。
    理  由
一、上開犯罪事實，業據被告甲○○於警訊、偵查及審理中坦承不諱，核與證人葉祝
    岑於警訊時所證述之內容相符，並有員警職務報告、舉發違反道路交通管理事件
    通知單、車禍現場草圖各一份、現場照片四張附卷可稽，並有口罩一只扣案可憑
    ，被告雖另辯稱時速約二十公里云云，惟被告另於警訊時稱其他機車時速約有四
    、五十公里左右等語，則其既供述與其他機車一同飆車自不可能僅有二十公里，
    且證人葉祝岑亦於警訊時亦證稱被告機車時速約有五、六十公里左右等語，顯見
    被告確有以時速四十至六十公里之速度行駛，所辯僅時速二十公里不足採信，罪
    證明確，被告犯行堪以認定。
二、按刑法第一百八十五條第一項之公共危險罪，所謂致生往來之危險，只須發生危
    險為已足，不以發生實害為必要，而被告騎乘機車，與其他十餘部機車，併行於
    市區之內、外側快車道上，競速行駛，壅塞道路，足以影響路人及參與交通之公
    眾往來之安全，核被告所為，係犯刑法第一百八十五條第一項之壅塞陸路，致生
    往來之危險罪。又按意思之聯絡並不限於事前有所謀議，即僅於行為當時有共同
    犯意之聯絡者，亦屬之，且其表示之方法，亦不以明示通謀為必要，即相互間有
    默示之合致，亦無不可；又共同正犯之意思聯絡，原不以數人間直接發生者為限
    ，即有間接之聯絡者，亦包括在內（最高法院七十三年台上字第二三六四號、七
    十七年台上字第二一三五號著有判例可資參照），本件被告與其他十餘名不詳姓
    名年籍飆車之人間，就上開飆車之行為，有犯意聯絡與行為分擔，應論以共同正
    犯。審酌被告為個人一時之刺激而在市區參與飆車之行列，橫阻公眾通行之車道
    ，對於社會秩序及安寧危害不小，且將口罩遮蔽機車車牌逃避追緝，顯有預謀而
    非一時衝動加入飆車，惡性非輕，惟其前未曾有犯罪之前科紀錄，有其台灣高雄
    地方法院檢察署刑案資料查註紀錄表、台灣高等法院被告全國前案紀錄表及台灣
    高雄地方法院被告院內索引卡紀錄表各一份在卷可查，平日素行尚佳，且於事後
    已賠償與證人即被害人葉祝岑車輛之損害，犯罪後之態度尚佳等一切情狀，量處
    如主文所示之刑。扣案之口覃被告所有供犯罪所用之物，應依法宣告沒收。
據上論斷，依刑事訴訟法第二百九十九條第一項前段，刑法第二十八條、第一百八十
五條第一項、第三十八條第一項第二款，罰金罰鍰提高標準條例第一條前段，判決如
主文。
中    華    民    國      九十      年      八      月      二十八      日
                                  臺灣高雄地方法院刑事庭
                                      法  官    林 俊 寬
右正本證明與原本無異。
如不服本判決，應於判決送達後十日內，向本院提出上訴狀。
                                      書記官    李 文 廣
中    華    民    國      九十      年      八      月      二十八      日
附錄本判決論罪科刑之法條
刑法第一百八十五條
損壞或壅塞陸路、水路、橋樑或其他公眾往來之設備或以他法致生往來危險者，處五
年以下有期徒刑，拘役或五百元以下罰金。
因而致人於死者，處無期徒刑或七年以上有期徒刑；致重傷者，處三年以上、十年以
下有期徒刑。
第一項之未遂犯罰之。


司法院資訊處製作；財團法人民間司法改革基金會備份。
